臺灣臺南地方法院刑事判決
111年度訴字第1216號
公  訴  人  臺灣臺南地方檢察署檢察官
被      告  曹○○


            蔡氏○○



選任辯護人  田杰弘律師
被      告  Nooooo Hooo Noo(阮○○)



選任辯護人  田杰弘律師
上列被告等因傷害案件，經檢察官提起公訴（111年度偵字第609
5號），本院判決如下：
    主  文
本件公訴不受理。
    理  由
一、公訴意旨詳如檢察官起訴書所載（如附件）。
二、按告訴乃論之罪，告訴人於第一審辯論終結前，得撤回其告
    訴；又告訴經撤回者，法院應諭知不受理之判決，刑事訴訟
    法第238條第1項及第303條第3款定有明文。
三、查本件告訴人曹○○告訴被告蔡氏○○、Nooooo Hooo Noo(阮○○
    )傷害案件以及告訴人蔡氏○○告訴被告曹○○傷害案件，檢察
    官起訴書認均係觸犯刑法第277條第1項之傷害罪，依同法第
    287條之規定，須告訴乃論。茲據告訴人曹○○與被告蔡氏○○
    、Nooooo Hooo Noo(阮○○)以及告訴人蔡氏○○與被告曹○○已
    於民國111年11月25日在本院達成和解，告訴人曹○○並於當
    庭具狀撤回對被告蔡氏○○、Nooooo Hooo Noo(阮○○)之傷害
    告訴，告訴人蔡氏○○亦當庭具狀撤回對被告曹○○之傷害告訴
    ，有刑事撤回告訴狀各一份附卷可稽，揆諸前開說明，本件
    爰不經言詞辯論，逕諭知不受理之判決。
據上論斷，應依刑事訴訟法第452條、第303條第3款、第307條，
判決如主文。
中　　華　　民　　國 　111　　年　  11　　月　　30　　日
                    刑事第五庭    法　官  鄭銘仁
以上正本證明與原本無異。
如不服本判決應於收受本判決後20日內向本院提出上訴書狀，並
應敘述具體理由。其未敘述上訴理由者，應於上訴期間屆滿後20
日內向本院補提理由書狀（均須按他造當事人之人數附繕本）「
切勿逕送上級法院」。 
                                  書記官  陳姝妤
中　　華　　民　　國　　111 　年　　12　　月　　2 　　日
附件
臺灣臺南地方檢察署檢察官起訴書
                                     111年度偵字第6095號
　　被      告　曹○○　男　40歲（民國00年00月0日生）
　　　　　　　　　　　　住○○市○○區○○○街00巷00號
　　　　　　　　　　　　國民身分證統一編號：Z000000000號
　　          　蔡氏○○
　　　　　　　　　　　　女　34歲（民國00年00月00日生）
　　　　　　　　　　　　住臺南市○市區○○街0○0號
　　　　　　　　　　　　居臺南市○市區○○街0○0號
　　　　　　　　　　　　國民身分證統一編號：Z000000000號
　　　　　　　　Nooooo Hooo Noo（阮○○）（越南籍）
　　　　　　　　　　　　男　25歲（民國00〔西元0000〕年
　　　　　　　　　　　　　　　　　0月0日生）
　　　　　　　　　　　　在台連絡地址：臺南市○市區○○街0○0號
　　　　　　　　　　　　居留證統一編號：RC00000000號
　　　　　　　　　　　　護照號碼：M0000000號
上列被告等因家庭暴力罪之傷害案件，經偵查終結，認應提起公
訴，將犯罪事實及證據並所犯法條論述如下：
　　　　犯罪事實
一、曹○○與蔡氏○○前為夫妻關係，2人屬家庭暴力防治法第3條第
    1款所稱的家庭成員；Nooooo Hooo Noo（阮○○）為蔡氏○○的
    姪子，與蔡氏○○共同居住在臺南市○市區○○街0○0號。曹○○與
    蔡氏○○於民國110年12月23日晚上9時30分許，在蔡氏○○上址
    居住地，因2人小孩轉學問題發生爭執，竟均基於傷害他人
    身體的犯意，蔡氏○○持飲料杯、板凳等物丟擲曹○○，曹○○以
    手抓住板凳與蔡氏○○發生拉扯，再將蔡氏○○推到沙發上，阮
    ○○自上開居住處房間內走出，見蔡氏○○與曹○○拉扯，亦基於
    傷害的犯意，以腳踢踹曹○○的臉部及與曹○○發生拉扯，致蔡
    氏○○受有雙側臉頰、右手、右足擦挫傷、右側膝部挫傷、左
    骨盆挫傷、左側手肘挫傷；曹○○受有頭部外傷及臉部擦挫傷
    、右上肢擦挫傷、左小腿挫傷；阮○○受有左眼皮、右手臂、
    右小腿擦挫傷等傷害（阮○○所受傷害部分，未據告訴）。
二、案經蔡氏○○、曹○○訴由臺南市政府警察局善化分局報告偵辦
    。
　　　　證據並所犯法條
一、被告曹○○、蔡氏○○、Nooooo Hooo Noo（阮○○）在檢察官偵
    查時都承認上面的犯罪事實（偵卷29至31、59至61、117至1
    31頁），及於警詢時供述本案經過（警卷3至14、15至22、2
    3至36頁），並有臺南市立安南醫院、衛生福利部台南醫院
    新化分院受理家庭暴力事件驗傷診斷書、上述醫院函覆的被
    告3人病歷與被告蔡氏○○、阮○○之檢傷照片、被告曹○○提出
    的現場及傷勢照片可證（偵卷71至83、87至105、35至49頁
    ，警卷37至39、41至44頁），足以認定被告等人的自白和事
    實相符，被告等人涉犯傷害的犯行事證明確，請依法論科。
二、核被告曹○○、蔡氏○○、阮○○所為，均係犯刑法第277條第1項
    傷害罪嫌。被告曹○○與蔡氏○○前為夫妻，經2人開庭時供述
    在卷，並有個人戶籍資料查詢結果可證，屬家庭暴力防治法
    第3條第1款所定之家庭成員關係，被告2人故意實施上開身
    體上之不法侵害行為，亦屬家庭暴力防治法第2條第2款所稱
    之家庭暴力罪，惟因家庭暴力防治法對於家庭暴力罪並無科
    處刑罰規定，請依刑法規定罪名論科。至被告3人接續傷害
    之行為，係於單一犯罪決意，在密接時空實施，持續侵害相
    同法益，各次行為之獨立性甚低，請包括於一行為予以評價
    ，為接續犯。
三、依刑事訴訟法第251條第1項提起公訴。
　　此　致
臺灣臺南地方法院
中　　華　　民　　國　 111　　年　　10　　月　　3 　　日
　　　　　　　　　　　　    　檢察官  呂  舒  雯
本件證明與原本無異
中　　華　　民　　國　 111　　年　　10　　月　　6 　　日
                              書記官  朱  倖  儀
所犯法條：
中華民國刑法第277條
傷害人之身體或健康者，處 5 年以下有期徒刑、拘役或 50 萬
元以下罰金。
犯前項之罪，因而致人於死者，處無期徒刑或 7 年以上有期徒
刑；致重傷者，處 3 年以上 10 年以下有期徒刑。